臺灣新北地方法院刑事判決　　　　　　110年度簡上字第295號
上　訴　人　
即　被　告　曾群峰


上列上訴人即被告因傷害案件，不服本院中華民國110 年5 月11
日110 年度簡字第1914號第一審簡易判決（聲請簡易判決處刑案
號：臺灣新北地方檢察署110 年度偵字第6410號），提起上訴，
本院管轄第二審之合議庭判決如下：
    主  文
上訴駁回。
    事實及理由
一、本案經本院管轄之第二審合議庭審理結果，認原審判決之認
    事、用法、量刑均無不當，應予維持，本案關於事實、證據
    及理由，除證據部分補充「被告曾群峰於本院準備程序及審
    理中之自白」以外，其餘均引用如附件所示第一審簡易判決
    書（含檢察官聲請簡易判決處刑書）記載之事實、證據及理
    由。
二、被告上訴意旨略以：本案我承認，但當時是因為對方講話大
    聲，我為了保護我哥哥才打他，我認為原判決量刑過重，希
    望從輕量刑等語。
三、經查：
  ㈠按量刑輕重，係屬事實審法院得依職權自由裁量之事項，苟
    按法官於有罪判決如何量處罪刑，甚或是否宣告緩刑，均為
    實體法賦予審理法官裁量之刑罰權事項，法官行使此項裁量
    權，自得依據個案情節，參酌刑法第57條所定各款犯罪情狀
    之規定，於法定刑度內量處被告罪刑；除有逾越該罪法定刑
    或法定要件，或未能符合法規範體系及目的，或未遵守一般
    經驗及論理法則，或顯然逾越裁量，或濫用裁量等違法情事
    之外，自不得任意指摘其量刑違法。準此，法官量刑，如非
    有上揭明顯違法之情事，自不得擅加指摘其違法或不當。經
    查，本件原審以被告上開傷害犯行事證明確，審酌被告僅因
    細故，竟以如聲請簡易判決處刑書所載之方式攻擊告訴人，
    使其受有如聲請簡易判決處刑書所載之傷勢，所為應予譴責
    ，兼衡其素行、犯罪動機、所受刺激、目的、所生危害程度
    ，暨其智識程度、家庭經濟狀況、犯後態度，未與告訴人達
    成和解等一切情狀，量處拘役20日，並諭知易科罰金折算標
    準。原審係本於行為人之責任為基礎，就刑法第57條揭示之
    各種量刑條件，在法定刑度內妥為斟酌，本院認原審所為之
    上開量刑並無違誤且妥適。是上訴意旨稱原審量刑過重云云
    ，純屬其個人主觀上對於法院量刑之期盼，實難憑採。
  ㈡綜上，被告以前開情詞提起上訴，為無理由，應予駁回。
據上論斷，應依刑事訴訟法第455 條之1 第1 項、第3 項、第36
8 條、第373 條，判決如主文。
本案經檢察官洪三峯偵查後聲請簡易判決處刑，檢察官陳姵伊於
到庭執行職務。
中    華    民    國   110    年    12    月    9     日
                  刑事第十八庭  審判長法  官  詹蕙嘉
 
                                      法  官  劉容妤
 
                                      法  官  劉明潔  
 
以上正本證明與原本無異。
不得上訴。
                                      書記官  連思斐
中    華    民    國   110    年    12    月    9     日
附件：
臺灣新北地方法院刑事簡易判決         110年度簡字第1914號
聲  請  人  臺灣新北地方檢察署檢察官
被      告  曾群峰  男（民國00年00月00日生）
                    身分證統一編號：Z000000000號
                    住新北市○○區○○街0巷00號15樓
上列被告因傷害案件，經檢察官聲請以簡易判決處刑（110 年度
偵字第6410號），本院判決如下：
    主  文
曾群峰犯傷害罪，處拘役貳拾日，如易科罰金，以新臺幣壹仟元
折算壹日。
    事實及理由 
一、本件犯罪事實、證據暨應適用法條，除犯罪事實欄一第2 行
    「因鄭皓隆違規停車卸貨而與鄭皓隆發生口角」，更正為「
    因不滿黑貓宅急便之外送司機將貨車停放於社區之車道出入
    口，導致其胞兄之車牌號碼000-0000號營業用小客車無法進
    入車道停車，而與該司機發生口角衝突，嗣同為黑貓宅急便
    送貨員之鄭皓隆騎乘車牌號碼000-000 行經該處，見同公司
    之司機與曾群峰正在爭吵，便下車詢問事情發生經過，然曾
    群峰因不滿鄭皓隆多管閒事及態度口氣不佳」外，餘均引用
    如附件檢察官聲請簡易判決處刑書之記載。
二、爰依刑法第57條規定，以行為人之責任為基礎，審酌被告僅
    因細故，竟以如聲請所指之方式攻擊告訴人，使其受有如聲
    請所指之傷勢，所為應予譴責，兼衡其素行、犯罪動機、所
    受刺激、目的、所生危害程度，暨其智識程度、家庭經濟狀
    況、犯後態度，未與告訴人達成和（調）解等一切情狀，量
    處如主文所示之刑，並為易科罰金折算標準之諭知。
三、依刑事訴訟法第449 條第1 項前段、第3 項、第454 條第2
    項，刑法第277 條第1 項、第41條第1 項前段，刑法施行法
    第1 條之1 第1 項，逕以簡易判決處刑如主文。
四、如不服本判決，得於判決送達之日起20日內向本院提出上訴
    狀，上訴於本院第二審合議庭（須附繕本）。
中    華    民    國   110    年    5     月    11    日
                    刑事第二十六庭  法  官  黎錦福
上列正本證明與原本無異。
                                    書記官  羅采蘋
中    華    民    國   110    年    5     月    11    日
附錄本案論罪科刑法條全文：
中華民國刑法第277條
傷害人之身體或健康者，處5 年以下有期徒刑、拘役或50萬元以
下罰金。
犯前項之罪，因而致人於死者，處無期徒刑或7 年以上有期徒刑
；致重傷者，處3 年以上10年以下有期徒刑。
附件：
臺灣新北地方檢察署檢察官聲請簡易判決處刑書
                                     110年度偵字第6410號
    被      告  曾群峰  男  55歲（民國00年00月00日生）
                        住新北市○○區○○街0巷00號15樓
                        國民身分證統一編號：Z000000000號
上列被告因傷害案件，業經偵查終結，認為宜聲請以簡易判決處
刑，茲將犯罪事實及證據並所犯法條分敘如下：  
        犯罪事實
一、曾群峰於民國109 年11月10日15時8 分許，在新北市土城區
    德峯街2 巷「伯爵特區」社區大門前，因鄭皓隆違規停車卸
    貨而與鄭皓隆發生口角，曾群峰竟基於傷害之犯意，徒手毆
    打鄭皓隆之左耳部位，致鄭皓隆受有頭部挫傷及左耳挫傷等
    傷害。
二、案經鄭皓隆訴由新北市政府警察局土城分局報告偵辦。
        證據並所犯法條
一、上揭犯罪事實，業據被告曾群峰於警詢及偵查中坦承不諱，
    核與告訴人鄭皓隆於警詢及偵查中指訴之情節相符，並有監
    視器檔案光碟1 片、監視器影像截圖4 張、本署勘驗筆錄1
    份及新北市立土城醫院診斷證明書影本1 紙在卷可稽，足認
    被告之自白與事實相符，其犯嫌應堪認定。
二、核被告所為，係犯刑法第277 條第1 項之傷害罪嫌。
三、依刑事訴訟法第451 條第1 項聲請逕以簡易判決處刑。
    此    致
臺灣新北地方法院
中    華    民    國   110    年    4     月    7     日
                              檢  察  官    洪三峯